臺灣高等法院臺中分院刑事判決　　　　96年度上訴字第2641號
上　訴　人
即　被　告　乙○○
　　　　　　　　　　現於台灣台中看守所
選任辯護人　陳金村律師
上列上訴人因毒品危害防制條例等案件，不服臺灣臺中地方法院
96年度訴字第2393號中華民國96年9月19日第一審判決（起訴案
號：臺灣臺中地方法院檢察署96年度偵字第12622號），提起上
訴，本院判決如下：
      主  文
上訴駁回。
      事  實
一、楊欽智、乙○○與王維得（俟到案後另行審結）均明知愷他
    命（Ketamine，又稱K他命）係毒品危害防制條例第二條第
    二項第三款規定之第三級毒品，不得製造、運輸、販賣或轉
    讓，且係行政院依懲治走私條例第二條第三項規定授權訂定
    並公告之管制物品項目及其數額甲項第四款規定毒品危害防
    制條例所列毒品，屬管制進出口物品，未經許可不得私運進
    入臺灣地區，竟共同基於運輸第三級毒品並私運管制進口物
    品愷他命進入臺灣地區之犯意聯絡，先由王維得於民國 (下
    同 )九十六年五月七日自臺灣地區前往大陸地區，再負責自
    大陸地區某地，將第三級毒品愷他命五包（合計淨重四九六
    ‧七公克，包裝重十‧九六公克），分別夾藏在五盒監視器
    鏡頭內，旋將監視器鏡頭分別裝箱後，以空運快遞方式，於
    九十六年五月十四日，以在貨運單上留存乙○○所持用之0
    000000000號行動電話作為聯絡號碼，並捏造收貨
    人姓名為「張宏澤」及收件人地址為「臺中市○○路四八五
    號十三樓九號」之方式，而利用不知情之通盈通運股份有限
    公司（下稱通盈通運公司）之貨運人員自大陸地區起運上開
    第三級毒品愷他命，再於同年月十六日中午某時許，由王維
    得自大陸地區撥打楊欽智持用之0000000000號行
    動電話，指示楊欽智前往臺中市○○路某大樓管理室領取上
    開夾藏愷他命毒品包裏，其後因收貨地址錯誤，經楊欽智以
    0000000000號、0000000000號等行動
    電話與乙○○持用之0000000000號行動電話多次
    聯繫後，改由楊欽智前往臺中市○○區○○路二段三十六之
    一號通盈通運公司領取上開夾藏愷他命毒品包裏，嗣於同日
    十七時三十分許，楊欽智駕駛車牌號碼００五三—TF號自小
    客車，搭載不知情之友人潘健民至通盈通運公司，由楊欽智
    下車簽收付款領取上開愷他命包裏後，持運上車之際，為警
    當場查獲，並扣得上開第三級毒品愷他命五包（合計淨重四
    九六‧七公克，包裝重十‧九六公克）、王維得所有供夾藏
    毒品使用之監視器鏡頭五盒、楊欽智及其女友分別所有供聯
    絡運輸毒品使用之NOKIA(楊欽智所有，含00000000
    00號SIM卡一枚)、SONYERICSSON行動電話各一支（含00
    00000000號門號SIM卡各一枚）、「華夏快遞」貨
    物運單、華銳國際運通股份有限公司收據各一紙，同時在上
    開自小客車內扣得第三級毒品愷他命二包（合計淨重十三‧
    ０六公克，包裝重０‧八八公克）、吸食愷他命毒品所用之
    托盤二個、攪拌愷他命毒品所用之卡片一片等物。再於九十
    六年六月二十七日二十三時十分許，在桃園國際機場第二航
    廈入境大廳查獲乙○○，並扣得乙○○所有供聯絡運輸毒品
    使用之SAMSUN G行動電話一支（含0000000000號
    門號SIM卡一枚）、通盈通運公司業務司機王亮荃名片一張
    、署名張宏澤紙張一紙、臺胞證、護照、陳玉婷高雄銀行屏
    東分行存摺、電話簿各一本、記帳單二張、施用K他命之工
    具一組等物。
二、案經內政部警政署保安警察第三總隊第一大隊報告臺灣臺中
    地方法院檢察署檢察官偵查起訴。
      理  由
壹、程序部分：
一、按被告以外之人於偵查中向檢察官所為之陳述，除顯有不可
    信之情況者外，得為證據；又被告以外之人於檢察事務官、
    司法警察官或司法警察調查中所為之陳述，與審判中不符時
    ，其先前之陳述具有較可信之特別情況，且為證明犯罪事實
    存否所必要者，得為證據，刑事訴訟法第一百五十九條之一
    第二項、第一百五十九條之二分別定有明文。本件證人即共
    犯楊欽智於偵查中所為後述之證述與其警訊中所述及卷附0
    000000000號、0000000000號行動電話
    通聯紀錄相符，並無顯有不可信之情況，自有證據能力。
貳、實體部分：
一、訊據訊據被告乙○○矢口否認犯上開罪行，辯稱：王維得未
    經伊之同意在寄送包裹時填寫伊之行動電話供聯絡用，伊只
    是依王維得之指示幫忙打電話告訴楊欽智包裹上之地址錯了
    而已，並無共同運輸第三級毒品之犯行云云。
二、惟查：
、證人即共犯楊欽智於偵查中結證：「（幫王維得領取及運送
    這批K他命有何好處？）沒有，只是我跟他買來施用的話會
    比較便宜，跟他買每一克六百至六百五十元。」、「（這批
    K他命貨主是王維得或乙○○？）是王維得在昨天早上十一
    點多打我0000000000號電話叫我到大雅路一棟公
    寓找管理員領。」、「（為何會找管理員領？）是他打電話
    叫我這樣領，後來是乙○○打給我說怎麼住址不對，叫我去
    貨運行領貨。」、「（在郵包內起獲多少K他命毒品？）五
    百公克K他命。」、「（這些K他命由何國家或地區走私來臺
    灣的？）從中國大陸用郵包走私來的。」、「（你是從何狀
    況下被警方查獲？）剛領完郵包抱在身上從貨運行走出來還
    沒有上車就被警察查獲了，我本打算把毒品拿去文心威秀大
    樓乙○○的住處給他，王維得人好像在大陸，他是打越洋電
    話給我的。」等語，於原審中結稱：伊於警訊中說王維得於
    今天中午以無顯示之行動電話撥打伊持用之0000000
    000號行動電話，原本他先叫伊到大雅路去大樓管理室領
    取包裹，後來綽號阿嘉 (即乙○○ )以電話通知伊到環中路
    的貨運公司領取署名張宏澤的郵包，伊有聽王維得說裡面是
    Ｋ他命等語實在。證人楊欽智共犯本件罪行業經判刑確定 (
    見原審判決書)。
、又我國對於毒品之查緝甚嚴，販賣、運輸毒品之刑度極
    重，且毒品量微價高，極易引起他人覬覦，同案被告王維得
    自大陸地區運輸第三級毒品愷他命至臺灣，既要避免遭他人
    檢舉身陷囹圄，又要避免他人覬覦將運輸之第三級毒品愷他
    命私吞入己，自會選擇其極度信任之人負責在臺灣接應，本
    件同案被告王維得在托運扣案之第三級毒品愷他命時，所留
    存之聯絡電話乃被告乙○○之手機號碼，此為被告乙○○供
    承不諱，足見王維得對於被告乙○○信任之程度，猶在被告
    楊欽智之上，則被告楊欽智既知悉包裹裡面是第三級毒品愷
    他命，被告乙○○豈會不知？
、再被告乙○○與王維得於九十六年五月十六日上午九時二十
    五分二十七秒之通話內容為A（乙○○）聯絡B（王維得），
    A：「喂‧‧‧幹＊＊你聯絡的電話留這一支喔」、B：「嘿
    啊」、A：「你GY哩‧‧‧喔」、B：「我那支沒帶要怎樣留
    （臺語）那一支又不是你的名字哪有差」、Ａ：「好啦好啦
    ‧‧‧我不知道要怎樣講」（詳見警卷第十九頁），倘被告
    乙○○不知王維得所運輸之物品為第三級毒品愷他命，豈會
    對王維得留其使用之0000000000號行動電話作為
    華銳國際運通股份有限公司與收貨人聯絡時，如此在意？另
    被告乙○○與王維得於九十六年五月十六日下午三時十八分
    五十八秒之通話內容為B（王維得）聯絡A（乙○○），B ：
   「到了嗎」、A：「有到了」、B：「到了喔」、A：「但是剛
    剛司機打來感覺怪怪的我自己去處理好啦」、B：「怎麼說
    司機怪怪的」、Ａ：「他說地址不對‧我說要不然我過去取
    領好了」、B：「住址不對？」、A：「他寫幾號」、B：「
    你不是說四八五號然後十三樓」、A：「（大聲）四八五號
    啦幹×× (C)四五八？我那天問你四八五重複二次你跟我說
    嘿嘿」、A：「老G八‧‧‧幹××‧‧‧弄一下大家神經質
    都「拿」（臺語）起來」、B：「幹××你自己記的‧‧四
    五八喔」、A：「好啦電話不要在（再）講了」、B：「好啦
    」（詳見警卷第二十一頁），細觀此通對話內容，被告乙○
    ○於電話中提及「弄一下大家神經質都（拿）（臺語）起來
    」等語，益見被告乙○○知悉運輸之物品乃第三級毒品愷他
    命，方會如此緊張，被告乙○○與王維得對於運輸毒品細節
    如收受人、運送之地址等，事前即已共同策劃，被告乙○○
    更於運輸過程出狀況時（即司機表示地址不對時），即向王
    維得表示要自己去處理，參以證人楊欽智上開偵查中證述：
    伊本打算將毒品拿去文心威秀大樓乙○○的住處給他等語，
    被告對於運輸第三級毒品愷他命之犯行，顯與王維得、楊欽
    智有犯意之聯絡及行為分擔。雖證人楊欽智於偵查中雖曾證
    述：被告有販賣Ｋ他命等語，然其業於原審中證述：偵查中
    所述乙○○販賣Ｋ他命不實在等語，先後證述不一，此部分
    之證述尚難採信，本院且查無其他證據足認被告有販賣Ｋ他
    命之情事，尚難遽認被告有販賣Ｋ他命。
、此外，並有並有「華夏快遞」貨物運單、華銳國際運通股份
    有限公司收據各一紙、查獲照片十一張、被告乙○○持用之
    行動電話門號0000000000號、被告楊欽智持用之
    行動電話門號0000000000號通訊監察譯文各一件
    在卷及被告王維得所有供夾藏毒品使用之監視器鏡頭五盒、
    被告楊欽智及其女友分別所有供聯絡運輸毒品使用之NOKIA(
    含ＳＩＭ卡，楊欽智所有)、SONY ERICSSON(含ＳＩＭ卡)行
    動電話各一支、被告乙○○供聯絡運輸毒品使用之SAMSUNG
    (含ＳＩＭ卡)行動電話一支暨白色粉末五包扣案可資佐證，
    扣案之白色粉末五包，經送法務部調查局鑑驗結果，均含第
    三級毒品愷他命成分，有該局九十六年八月十六日調科壹字
    第○九六○○三四九一○○號鑑定書一紙在卷可佐。
、綜上所述，本件事證明確，被告所辯顯係脫卸之詞，不足採
    信，其犯行應堪認定。至公訴人雖認證人楊欽智另使用00
    00000000號、0000000000號行動電話門
    號與被告乙○○聯絡，然為楊欽智所堅決否認，而上開00
    00000000號行動電話門號申請人為陳燕輝、000
    0000000號行動電話門號申請人為謝溫明，均非楊欽
    智本人，有和信電訊股份有限公司及中華電信股份有限公司
    函覆資料在卷可查，況並未扣得該等行動電話，尚難遽認楊
    欽智有使用上開行動電話。另辯護人於本院再聲請傳訊證人
    楊欽智，本院認本件事證已臻明瞭，且證人楊欽智於原審業
    經詰問證述甚詳，爰不再傳訊，併予敘明。
三、按愷他命係毒品危害防制條例第二條第二項第三款規定之第
    三級毒品，且係行政院依懲治走私條例第二條第三項規定授
    權訂定並公告之管制物品項目及其數額甲項第四款規定毒品
    危害防制條例所列毒品。又自大陸地區私運物品進入臺灣地
    區，或自臺灣地區私運物品前往大陸地區者，以私運物品進
    口、出口論，適用懲治走私條例規定處斷，懲治走私條例第
    十二條定有明文。核被告楊欽智、乙○○與同案被告王維得
    自大陸地區私運管制物品愷他命之第三級毒品進口輸入臺灣
    地區之犯行，係犯毒品危害防制條例第四條第三項之運輸第
    三級毒品罪及懲治走私條例第十二條、第二條第一項之準私
    運管制物品進口罪（起訴法條漏引同條例第十二條，容有未
    洽）。被告乙○○與楊欽智、王維得三人間，就運輸第三級
    毒品及準私運管制物品進口之犯行間，有犯意聯絡及行為分
    擔，均為共同正犯。被告乙○○等利用不知情之通盈通運公
    司之貨運人員自大陸地區起運上開第三級毒品愷他命，為間
    接正犯。被告乙○○等以一行為同時觸犯運輸第三級毒品罪
    與準私運管制物品進口罪，為想像競合犯，依刑法第五十五
    條規定，從一重之運輸第三級毒品罪處斷。原審審酌被告乙
    ○○為圖不法利益，無視於國家杜絕毒品之禁令，自大陸地
    區共同運輸第三級毒品愷他命進入臺灣地區，數量多達五包
    （合計淨重四九六‧七公克，包裝重十‧九六公克），嚴重
    危害社會治安及其犯罪之手段，犯罪後之態度等一切情狀，
    依毒品危害防制條例第四條第三項、懲治走私條例第二條第
    一項、第十一條、第十二條、刑法第二十八條、第五十五條
    規定，判處有期徒刑六年六月。扣案之第三級毒品愷他命五
    包（合計淨重四九六‧七公克，包裝重十‧九六公克），係
    被告乙○○等犯運輸第三級毒品罪所持有遭查獲之第三級毒
    品，依刑法第三十八條第一項第一款規定，宣告沒收。另扣
    案王維得所有供夾藏毒品使用之監視器鏡頭五盒、楊欽智供
    聯絡運輸毒品使用之NOKIA行動電話一支（含000000
    0000號門號SIM卡一枚）、乙○○供聯絡運輸毒品使用
    之SAM SUNG行動電話一支（含0000000000號門號
    SIM卡一枚），分別屬共犯王維得、楊欽智及被告乙○○所
    有，業經被告乙○○及證人楊欽智供、證在卷，依毒品危害
    防制條例第十九條第一項前段規定宣告沒收。至扣案之
    SONYERICSS ON行動電話一支（含0000000000號
    門號SIM卡一枚），雖係證人即共犯楊欽智用以與被告乙○
    ○聯絡本案運輸第三級毒品事宜所使用之物，然楊欽智堅稱
    係其女友所有，並無證據證明係證人楊欽智所有，另扣案之
    證人楊欽智所持有之「華夏快遞」貨物運單、華銳國際運通
    股份有限公司收據各一紙、吸食愷他命毒品所用之托盤二個
    、攪拌愷他命毒品所用之卡片一片，被告乙○○所持有之通
    盈通運股份有限公司業務司機王亮荃名片一張、署名張宏澤
    紙張一紙、臺胞證、護照、陳玉婷高雄銀行屏東分行存摺、
    電話簿各一本、記帳單二張、施用Ｋ他命之工具一組，均與
    本件犯行無直接關係，爰均不為沒收之諭知。至在被告楊欽
    智所駕駛之車牌號碼００五三—TF號自小客車內扣得之第三
    級毒品愷他命二包（合計淨重十三‧０六公克，包裝重０‧
    八八公克），係楊欽智供施用而持有之第三級毒品，依毒品
    危害防制條例第十八條第一項後段之規定應沒入銷燬之，屬
    行政秩序罰，應由行政機關依行政程序裁處沒入，附此敘明
    。
參、據上論斷，應依刑事訴訟法第三百六十八條，判決如主文。
   本案經檢察官甲○○到庭執行職務。
中　　華　　民　　國　　96　　年　　11　　月　　29　　日
            刑事第九庭  審判長法  官  康  應  龍
                              法  官  趙  春  碧
                              法  官  余  仕  明
上列正本證明與原本無異。
如不服本判決應於收受送達後十日內向本院提出上訴書狀，其未
敘述上訴之理由者並得於提起上訴後十日內向本院補提理由書（
均須按他造當事人之人數附繕本）。
                              書記官  姚  錫  鈞
中　　華　　民　　國　　96　　年　　11　　月　　29　　日
